# 关于无形资产的处理

提问人：flfnywguh 时间：2013-03-07 10:44:13
如果一项无形资产计提跌价准备，并且现在以后都不使用的情况下，且已摊销完成。分录如下 借：无形资产-累计摊销 10 借：无形资产-跌价准备 10 贷：无形资产 20 若无形资产的跌价准备计提递延所得税资产 借：所得税费用-递延 2.5 贷：递延所得税资产2.5 问题如下：
（ 1 ）如果无形资产的跌价准备在当期应纳税所得额中是不能抵扣的？那为何要确认递延所得税资产？ （ 2 ）如果跌价不能抵税，那跌价不是亏了？因为摊销是可以税前扣除的？
最近比较笨。有没有头脑清晰的人说下

回答人：chenyiwei
要看未来税法上能否允许作为资产损失税前扣除，且在获准税前扣除时能否产生足够的应纳税所得额。 可参考《计学撮要》P244～247.